臺灣新竹地方法院刑事宣示判決筆錄
111年度易字第76號
公  訴  人  臺灣新竹地方檢察署檢察官
被      告  黃文勝


上列被告因違反竊盜案件，檢察官提起公訴（110年度偵字第114
19號）後，聲請改依協商程序而為判決，本院於中華民國111年2
月23日下午4時，在本院第15法庭宣示判決，出席職員如下：
                                 法  官  賴淑敏
                                 書記官  陳家欣
                                 通  譯  楊德光
法官起立朗讀判決主文、犯罪事實要旨、處罰條文、附記事項及
告以上訴限制、期間並提出上訴狀之法院，且諭知記載其內容：
一、主  文：
　　黃文勝犯竊盜罪，處拘役拾日，如易科罰金，以新臺幣壹仟
    元折算壹日，緩刑貳年，並應於判決確定後陸個月內向公庫
    支付新臺幣參仟元。
　　未扣案之犯罪所得新臺幣壹佰柒拾玖元沒收，於全部或一部
    不能沒收或不宜執行沒收時，追徵其價額。
二、犯罪事實要旨：
　　黃文勝基於意圖為自己不法所有之竊盜犯意，於民國110年9
    月16日上午8時40分許，至章家瑋所管領位於新竹縣○○市○○
    路000號之全聯福利中心竹北中華店內，徒手竊取店內販售
    之金沙蛋黃酥禮盒（價值新臺幣【下同】179元）1盒得手，
    未結帳即駕駛車牌號碼000-0000號自用小貨車離開現場。嗣
    章家瑋發現上開物品遭竊報警處理，經警調閱監視器影像，
    因而查悉上情。
三、處罰條文：
    刑法第320條第1項。
四、附記事項：
　  查被告徒手竊得之金沙蛋黃酥禮盒之價值為179元，業據證
    人章家瑋證述明確，並有商品及價格牌示照片在卷可參，被
    告亦未爭執，爰依公訴人與被告協商就未扣案之犯罪所得17
    9元宣告沒收。
五、協商判決除有刑事訴訟法第455條之4第1項第1款於本訊問程
    序終結前，被告撤銷協商合意或檢察官撤回協商聲請者；第
    2款被告協商之意思非出於自由意志者；第4款被告所犯之罪
    非第455條之2第1項所定得以協商判決者；第6款被告有其他
    較重之裁判上一罪之犯罪事實者；第7款法院認應諭知免刑
    或免訴、不受理者情形之一，及違反同條第2項「法院應於
    協商合意範圍內為判決；法院為協商判決所科之刑，以宣告
    緩刑或2年以下有期徒刑、拘役或罰金為限」之規定者外，
    檢察官與被告均不得上訴。
六、如有前項得上訴之情形，得自收受宣示判決筆錄送達之日起
    20日內，向本院提出上訴書狀，上訴於第二審法院。
本案經檢察官劉晏如提起公訴，檢察官林李嘉到庭執行職務。
中　　華　　民　　國　　111 　年　　2 　　月　　23　　日
                臺灣新竹地方法院刑事第三庭　　
                        書記官  陳家欣  
　　　　　　　　　      法　官  賴淑敏 
以上正本係依筆錄原本作成。
中　　華　　民　　國　　111 　年　　2 　　月　　23　　日
                        書記官  陳家欣
附錄本案論罪科刑法條： 　　
中華民國刑法第320條第1項：
意圖為自己或第三人不法之所有，而竊取他人之動產者，為竊盜
罪，處5年以下有期徒刑、拘役或50萬元以下罰金。